臺灣高雄地方法院刑事判決　　　　　　　94年度易字第1473號
　　公　訴　人　臺灣高雄地方法院檢察署檢察官
　　被　　　告　丁○○
　　　　　　　　己○○
上列被告等因傷害案件，經檢察官提起公訴（94年度偵字第7689
號），本院判決如下：
    主  文
丁○○共同傷害人之身體，處拘役肆拾日，如易科罰金，以佰
元折算壹日。
己○○傷害人之身體，處拘役伍拾日，如易科罰金，以佰元折
算壹日。
    事  實
一、緣己○○與曾千娥係夫妻關係，雙方屢因細故迭生爭執。丁○○係己○○之岳父，因不甘己○○未善待其女，遂於民國
    94年3 月2 日20時許，夥同2 名姓名年籍不詳之成年男子（
    1 微胖、1 瘦高），帶同其妻魏月、戊○○（己○○之女）
    及其他親戚合計約6 、7 人，分乘2 部自小客車，至己○○
    位於高雄縣鳥松鄉○○路59號住處（下稱本件住處）。適時
    己○○與友人丙○○、甲○○正在本件住處騎樓下泡茶，茶
    具放於桌面與4 支桌腳可分離之小方桌上，己○○坐於鐵製
    折疊椅上，丁○○前來後坐於己○○對面之木製長矮凳上。
    詎丁○○與己○○一言不合，雙方均基於傷害之犯意，由己○○先將桌面翻起砸傷丁○○臉部，致丁○○因此受有頭部
    外傷、鼻骨骨折、臉部開放性傷口之傷害，此時丁○○亦出
    手毆打己○○上半身，且丁○○夥同前來之2 名姓名年籍不
    詳之成年男子與丁○○基於共同之傷害犯意聯絡，由微胖男
    子先拿起現場之鐵椅作勢毆打己○○，然被丙○○搶下，而
    瘦高男子則跑回車上取出球棒再返回現場與微胖男子共同毆
    打手抱頭部之己○○，致其因此受有右手尺骨骨折、臉部挫
    傷2X1 公分、胸部挫傷等傷害。
二、案經丁○○、己○○分別訴由高雄縣政府警察局仁武分局報
　  告臺灣高雄地方法院檢察署檢察官偵查起訴。
    理  由
一、訊據被告丁○○固坦承有於上開時間，帶同其妻魏月、己○○之女戊○○，至本件住處找被告己○○處理家務糾紛事宜
    ，惟矢口否認有何傷害己○○犯行，辯稱：沒有夥同2 名姓
    名不詳之成年男子至本件住處，在本件住處跟被告己○○談
    沒幾句話，即經被告己○○掀起泡茶之桌子所砸，全臉流血
    ，旋即馬上送醫，並無傷害被告己○○云云；被告己○○固
    坦承被告丁○○有於上揭時、地至本件住處，向其商談家務
    事宜，泡茶之桌子有致被告丁○○受傷之事實，惟矢口否認
    有何傷害被告丁○○犯行，辯稱：當天沒有故意掀桌子，因
    桌面是活動的，當時被告丁○○說話很激動，擔心被被告丁○○之手揮到，才站起來，不小心腳碰到桌面，桌子就往上
    翻云云。經查：
（一）丁○○因處理其女與己○○家庭糾紛事宜，至本件住處找
      己○○商談，遭己○○故意掀桌砸向臉部，受有頭部外傷
      、鼻骨骨折、臉部開放性傷口之傷害傷害事實，業據證人
      戊○○結證：一開始我們去那邊，就有很多人在場，我坐
      在桌子旁邊，就看到爸爸（指己○○）站起來翻桌朝外公
      （指丁○○）砸過去（見本院94年9 月29日審判筆錄第7
      頁）。證人戊○○係被告己○○之女，尚未滿16歲，又係
      在場目擊證人，且與被告並無任何仇怨，況年幼涉世未深
      ，衡情當不致誣指其父之傷害犯行而為不實之證述，其上
      開證述自屬可信。此外，復有長庚紀念醫院高雄分院診斷
      證明書1 紙附於94年偵字第7689號卷第13頁可憑（被告己○○對該診斷證明書之證據能力有爭執，惟該診斷證明書
      之開立日期為當日21時，係近案發時間，被告己○○又無
      法提出實證供本院調查該診斷證明書有何不可信之處，依
      刑事訴訟法第159 條之4 第2 款之規定，應認該診斷證明
      書具有證據能力）（被告丁○○之妻魏月於偵查中證稱：
      我先生（即丁○○）沒有打己○○，因未具結，依刑事訴
      訟法第158 條之3 之規定，不得做為證據，附此敘明）。
      另本院當庭勘驗該泡茶桌椅，長約3 尺見方，桌面、桌腳
      是活動、非固定、可以分開。被告丁○○可輕易把桌面抬
      起，該桌面雖非很重（見本院94年9 月29日審判筆錄第14
      頁），但衡情上開桌面要掀開並能將人之面部砸傷，仍必
      要施以甚大之力量，始能令該桌面上翻至坐於地處者面部
      之高度，如以被告己○○所辯，僅係不小心碰觸桌面者，
      甚難使該桌面傷及被告丁○○之面部，堪認被告己○○此
      處所辯不足採信。
（二）丁○○帶同其妻魏月、戊○○，並夥同2 名姓名年籍不詳
      之成年男子（1 微胖、1 瘦高）至本件住處。丁○○面部
      被泡茶桌面砸傷時，亦同時出手毆打己○○上半身，且該
      2 名姓名年籍不詳之成年男子與丁○○基於共同之傷害犯
      意聯絡，由微胖男子先拿起現場之鐵椅作勢毆打己○○，
      然被丙○○搶下，而瘦高男子則跑回車上取出球棒再返回
      現場與微胖男子共同毆打手抱頭部之己○○，致其受有右
      手尺骨骨折、臉部挫傷2X1 公分、胸部挫傷等傷害之事實
      ，業據證人甲○○於偵查、本院審理中均結證綦詳（見本
      院94年9 月29日審判筆錄第8 、9 頁），證人即己○○之
      子楊蕣誠證稱：那個矮胖男子拿椅子打爸爸（即己○○）
      ，被爸爸及丙○○攔下，高瘦男子就跑去車上拿刀及木棍
      ，‧‧‧，矮胖男子就衝過去用木棍打爸爸，爸爸就受傷
      骨折，‧‧‧，見到外公（即丁○○）流血時，外公就雙
      手握拳打爸爸（即己○○）等語。證人丙○○於偵查中結
      證稱：當天晚上，桌子翻倒後，他（指己○○）岳父（指
      丁○○）開始打他，他岳父鼻子有流血，其中有2 人拿椅
      子打他，我跟甲○○拉住他們，他們到外車上1 個拿球棒
      、1 個拿刀子等語（證人丙○○於本院審理中經被告己○○捨棄傳喚，見本院94年9 月29日審判筆錄第2 頁，惟證
      人丙○○業於偵查中結證綦詳，見94年偵字第7689號卷第
      10頁，被告丁○○對證人丙○○於偵查中結證之證據能力
      有爭執，惟無法提出實據供本院調查，足以證明該證人之
      結證有不可信之情況，依刑事訴訟法第159 條之4 第2 款
      之規定，證人丙○○之結證有證據能力）。證人甲○○、
      丙○○既係在場目擊證人，且與被告丁○○並無任何仇怨
      ，自不致承擔偽證之風險而為不實之證述，證人楊蕣誠係
      被告丁○○之外孫，基於祖孫情誼，亦不致誣陷長輩，其
      等上開證述自屬可信。另檢察官於偵查中當庭勘驗被告己○○手部X 光片，右手手腕尺骨確實斷裂1 小段，X 光片
      上姓名確係己○○（見94年偵字第7689號卷第35頁）。此
      外，復有大東醫院診斷證明書1 紙附於警卷可查（被告丁○○對該診斷證明書之證據能力有爭執，惟該診斷證明書
      之開立日期為94年3 月3 日，係近案發隔日，被告丁○○
      又無法提出實證供本院調查該診斷證明書有何不可信之處
      ，依刑事訴訟法第159 條之1 第2 項之規定，應認該診斷
      證明書具有證據能力）。是認被告丁○○與姓名不詳之2
      名成年男子有共同傷害己○○之事實，堪信為真正。
（三）綜上，本件事證明確，被告2 人之傷害犯行洵堪認定，均
      應依法論科。
二、核被告丁○○、己○○2 人所為，均係犯刑法第277 條第1
    項之傷害罪。被告丁○○與姓名不詳之2 名成年男子有犯意
    聯絡及行為分擔，為共同正犯。爰審酌被告丁○○、己○○
    2 人具有岳父、女婿之姻親關係，因家庭婚姻之細故糾紛，
    不知家和萬事興之真諦，雙雙對簿公堂，被告己○○不知敬
    重長輩，被告丁○○動輒以暴力解決家庭糾紛，均非能真正
    有效改善家庭和諧氣氛之方法，2 人互相傷害之動機、手段
    、犯後否認犯行，不知悔改之態度，惟念被告丁○○係出於
    護女心切之情等一切情狀，分別量處如主文所示之刑，並均
    諭知易科罰金之折算標準，以示懲儆。
據上論斷，應依刑事訴訟法第299 條第1 項前段，刑法第28條、
第277 條第1 項、第41條第1 項前段，罰金罰鍰提高標準條例第
1 條前段、第2 條，判決如主文。
本案經檢察官乙○○到庭執行職務。
中　　華　　民　　國　　94　　年　　10　　月　　13　　日
                  刑事第二庭審判長法  官  邱永貴
                                  法  官  高思大
                                  法  官  何佩陵
以上正本證明與原本無異。
如不服本判決，應於判決送達後10日內，向本院提出上訴狀。
中　　華　　民　　國　　94　　年　　10　　月　　13　　日
                                  書記官  張家瑜
附錄本判決論罪科刑之法條：
刑法第277 條第1 項：
傷害人之身體或健康者，處3 年以下有期徒刑、拘役或1000元以
下罰金。
